【裁判字號】    99,訴,1326
【裁判日期】    990930
【裁判案由】    損害賠償
【裁判全文】
臺灣桃園地方法院民事判決              99年度訴字第1326號
原      告  富邦產物保險股份有限公司
法定代理人  丁○○
訴訟代理人  乙○○
            丙○○
被      告  甲○○
上列當事人間請求損害賠償事件，本院於民國99年9 月24日言詞
辯論終結，判決如下：
    主  文
被告應給付原告新台幣壹佰柒拾萬元，及自民國九十九年六月十
一日起至清償日止，按年利率百分之五計算之利息。
訴訟費用新台幣壹萬柒仟捌佰拾元由被告負擔。
    事實及理由
一、本件原告起訴主張：原告承保車號9A-650號營業用小客車之
    強制汽車責任保險，被告於民國98年3 月26日18時23分許，
    酒醉駕駛上開營業用小客車，行經台北縣新店市○○路○段
    135 號前路段，逆向駛入對向車道，致撞及訴外人呂智清所
    騎乘車號CK-81 號大型重型機車，呂智清因此受有四肢癱瘓
    之傷害。嗣呂智清向原告提出強制責任保險理賠之申請，原
    告查證屬實後，即依強制汽車責任保險法及保險契約賠付呂
    智清殘廢給付、急救費用、診療費用及看護費用共計新台幣
    （下同）170 萬元。原告爰依據強制汽車責任保險契約第5
    條第1 項第1 款之規定，及強制汽車責任保險法第29條第1
    項第1 款之規定，於給付上開金額之範圍內，代位行使請求
    權人對於被保險人之請求權等語。並聲明：被告應給付原告
    170 萬元，及自支付命令送達被告之翌日起至清償日止，按
    年息5%計算之利息。
二、被告則以：伊對原告主張之上開事實俱無爭執，惟目前經濟
    困難，實無法賠償原告上開損害等語置辯。並聲明：原告之
    訴駁回。
三、經查，原告就其所主張之上開事實，業提出台北縣政府警察
    局新店分局道路交通事故現場圖、強制汽車責任保險請求給
    付申請書、國立臺灣大學醫學院附設醫院診斷證明書、行政
    院國軍退除役官兵輔導委員會臺北榮民總醫院診斷證明書、
    乙種診斷證明書、強制險檢核表、醫療費用收據、臨時性照
    顧服務費請領單、救護車收費單、受款人電匯同意書等件為
    證，並為被告所不爭執，應屬實在。
四、按「被保險人有下列情事之一，致被保險汽車發生汽車交通
    事故，保險人仍應依本法規定負保險給付之責。但得在給付
    金額範圍內，代位行使請求權人對被保險人之請求權：1.飲
    用酒類或其他類似物後駕駛汽車，其吐氣或血液中所含酒精
    濃度超過道路交通管理法規規定之標準」，強制汽車責任保
    險法第29條第1 項第1 款定有明文。被告自承其肇事後經以
    呼氣測試其酒精濃度達1MG/L 以上乙情（見本院卷第29頁背
    面），顯已違反道路交通安全規則第114 條第2 款「汽車駕
    駛人飲用酒類或其他類似物後其吐氣所含酒精濃度超過每公
    升○‧二五毫克以上，不得駕車」之規定，則原告於給付呂
    智清強制汽車責任保險金170 萬元後，在給付金額範圍內向
    被告代位求償，即屬有據。
五、從而，原告依強制汽車責任保險法之法律關係，請求被告給
    付原告170 萬元，及自支付命令送達翌日即99年6 月11日起
    至清償日止，按週年利率5 ％計算之利息，為有理由，應予
    准許。
六、據上論結，本件原告之訴為有理由，依民事訴訟法第78條，
    判決如主文。
中    華    民    國    99    年    9     月    30    日
                  民事第二庭    法  官  劉佩宜
以上正本係照原本作成
如對本判決上訴，須於判決送達後 20 日內向本院提出上訴狀。
如委任律師提起上訴者，應一併繳納上訴審裁判費。
中    華    民    國    99    年    9     月    30    日
                                書記官  賴柏仲

司法院資訊處製作；財團法人民間司法改革基金會備份。
